# 注销库存股为什么要增加资本公积金？

提问人：wufaxian 时间：2019-09-10 15:35:45
A 公司收到 B公司股东无偿赠予的 A 公司 100 万股股票，在办理注销手续后：借：股本 100 万元　贷：资本公积 100 万元
—————为什么要带增资本公积金？怎么理解这件事情？这样一借一贷。股东权益相当于没变化。但我觉得应该有变化。因为股本变少了。剩余股本可分配利益相对变多了！

回答人：chenyiwei
该笔分录表明应支付给被减资股东的减资款金额为零。应付减资款小于所减少的实收资本的差额应贷记资本公积（资本溢价或股本溢价）。权益性交易不能产生损益影响。